臺灣新竹地方法院交通事件裁定　　　　 94年度交聲字第186號
移送機關即
原處分機關　交通部公路總局新竹區監理所新竹市監理站
異　議　人
即受處分人　甲○○
上列異議人因違反道路交通管理處罰條例案件，對於交通部公路
總局新竹區監理所新竹市監理站民國94年5月31日竹監新自第裁
51 －E00000000號違反道路交通管理事件裁決書聲明異議，本院
裁定如下：
    主  文
異議駁回。
    理  由
一、按駕駛人駕駛車輛在道路上，應遵守道路交通標誌、標線、
    號誌之指示、警告、禁制規定，道路交通管理處罰條例第4
    條前段定有明文。次按汽車駕駛人駕駛汽車，應遵守道路交
    通標誌、標線、號誌之指示；汽車駕駛人，駕車行經有燈光
    號誌管制之交岔路口闖紅燈者，處新臺幣（下同）一千八百
    元以上五千四百元以下罰鍰，道路交通安全規則第90條前段
    、道路交通管理處罰條例第53條分別定有明文。再交通法庭
    認為聲明異議無理由者，應以裁定駁回之，道路交通案件處
    理辦法第19條規定甚明。
二、原處分意旨略以：異議人即受處分人甲○○於民國94年3月
    14日19時35分許，駕駛車號YQ－8348號自小客車，行經新竹
    市○道○路忠孝路口，因駕車行經有燈光號誌管制之交岔路
    口闖紅燈，經新竹市警察局交通隊警員蕭宏毅以異議人違反
    道路交通管理處罰條例第53條規定，依照相方式取證，填掣
    竹市警交字第E00000000號舉發違反道路交通管理事件通知
    單逕行舉發，異議人於收受上開通知單後，於通知單內所列
    應到案日期前到案，向原處分機關陳述不服舉發，原處分機
    關因認舉發並無不當，乃於94年5月31日依道路交通管理處
    罰條例第53條規定（裁決書贅載第1項）裁處異議人罰鍰2千
    7 百元，並依同條例第63條第1項規定記違規點數3點。
三、聲明人聲明異議意旨固不否認有於94年3月14日19時35分許
    ，駕駛車牌號碼YQ－8348號自小客車，行經公道五路忠孝路
    口之事實，惟辯稱：因煞車不及，於路口遇紅燈壓線，並無
    妨害其他人車通行，且該路口為丁字型路口，無法直行闖越
    紅燈，亦無左右轉妨害行人，被舉發為「駕車行經有燈光號
    誌管制之交岔路口闖紅燈」實難令人甘服，爰依法聲明異議
    等語。
四、經查：
（一）異議人所駕駛之車號YQ－8348號自小客車，於94年3月14
      日19時35分許，行經公道五路忠孝路口時，於紅燈亮後
      3.4秒時該車後輪正好壓在停止線上，紅燈亮起經過4.4秒
      ，仍以時速13公里之速度持續行駛，超越停止線。此有採
      證照片2幀附卷可稽。是異議人所駕駛之上開自小客車於
      紅燈亮起時未依規定停等而仍持續在行進中一節堪可認定
      。
（二）紅燈亮起後經過3.4秒時異議人所駕駛之上開自小客車後
      輪壓在停止線上等情，已如前述，佐以採證照片上所顯示
      當時車速為每小時13公里之數據以觀，可推知異議人所駕
      駛之上開自小客車其前輪闖越停止線前交通號誌即已由黃
      燈轉為紅燈，揆諸道路交通標誌標線號誌設置規則第206
      條第4款規定：「圓形黃燈用以警告車輛駕駛人及行人，
      表示紅色燈號即將顯示，屆時將失去通行路權。」、第5
      款第1目規定：「車輛面對圓形紅燈表示禁止通行，不得
      超越停止線或進入路口。」異議人係領有駕駛執照之汽車
      駕駛人，應明白上開規定並進而加以遵守。是當時異議人
      見交通號誌燈由黃燈亮起並即將轉換為紅燈時，即應轉換
      適當車速準備煞停，如有煞停之準備，卻煞車不及，未於
      停止線前停止，依據道路交通標誌標線號誌設置規則第
      170條第1項規定：「停止線用以指示行駛車輛停止之界限
      ，車輛停止時，其前懸部分不得伸越該線。」暨交通部82
      年4月22日交路（82）字第009811號函核定規定：「無繪
      設路口範圍者：以車輛無視於紅燈號誌，而有穿越路口之
      企圖，其車身並已伸越停止線，並足以妨害其他方向人（
      若有行人穿越道）、車通行者亦以闖紅燈論處。」，查異
      議人行經上述遭舉發路口，於管制號誌為紅燈時，既已超
      越停止線，其前懸部分甚已進入行人穿越道，即足以妨害
      行人之通行，而屬闖越紅燈甚明。是異議人辯稱：該路段
      為丁字型路口，無法闖紅燈，且亦無左右轉妨害行人云云
      ，實屬誤會，尚難憑採。
五、綜上，異議人行駛至交岔路口，見黃燈閃起，即應調整適當
    速度，使車身於紅燈亮起時，於停止線前停止，以免妨害其
    他人、車通行，然異議人卻未控制車速，造成闖紅燈之事實
    。從而，原舉發單位依採證照片逕行舉發，核無違誤，本件
    異議人之異議為無理由，應予駁回。
六、據上論斷，應依道路交通案件處理辦法第19條，裁定如主文
    。
中　　華　　民　　國　　94　　年　　8 　　月　　10　　日
                  交通法庭    法  官 蔡欣怡
以上正本證明與原本無異。
如不服本裁定，應於裁定送達後5日內向本院提出抗告狀。
                              書記官 謝國聖
中   華    民    國    94    年    8     月    10     日
